【裁判字號】    95,訴,635
【裁判日期】    950518
【裁判案由】    毒品危害防制條例
【裁判全文】
臺灣高雄地方法院刑事判決               95年度訴字第635號
公  訴  人  臺灣高雄地方法院檢察署檢察官
被      告  甲○○
                      樓
                    （另案於台灣高雄第二監獄執行中）
上列被告因毒品危害防制條例案件，經檢察官提起公訴（95年度
毒偵字第971 號），嗣因被告就被訴事實為有罪之陳述，本院並
聽取當事人之意見後，改依簡式審判程序進行，判決如下：
    主  文
甲○○連續施用第一級毒品，累犯，處有期徒刑拾月，扣案附表
編號一、二所示之第一級毒品海洛因沒收銷燬之、附表編號一所
示注射針筒沒收之；又施用第二級毒品，累犯，處有期徒刑月
。應執行有期徒刑壹年，扣案附表編號一、二所示之第一級毒品
海洛因沒收銷燬之、附表編號一所示注射針筒沒收之。
    事  實
一、甲○○前於民國91年間，因違反電子遊戲場業管理條例案件
    ，經本院以91年度易字第392 號判處有期徒刑3 月確定，於
    91年7 月22日繳清罰金執行完畢。又於91年間，因施用毒品
    案件，經本院以91年度毒聲字第6042號裁定觀察勒戒，因有
    繼續施用毒品傾向，再經本院以91年度毒聲字第7271號裁定
    送強制戒治，於92年4 月22日因停止戒治處分出監，於92年
    10月15日保護管束期滿，視為強制戒治執行完畢，並由台灣
    高雄地方法院檢察署檢察官以92年度戒毒偵字第946 號為不
    起訴處分確定。詎其仍未戒除毒癮，竟基於施用第一級毒品
    海洛因之概括犯意，於上開強制戒治期滿釋放後之5 年內，
    自94年12月16日起至同年12月25日上午10時許止，在其位於
    高雄縣鳳山市○○路○ 段107 號2 樓之住處、高雄縣大寮鄉
    某加油站廁所及其他不詳地點，以將海洛因摻入蒸餾水中用
    針筒注射之方式，連續施用第一級毒品海洛因多次，嗣分別
    為警於如附表編號一、二所示之時間、地點盤查，並經採集
    其尿液、扣得第一級毒品海洛因及注射針筒而查獲。復另基
    於施用第二級毒品甲基安非他命之犯意，於上開強制戒治期
    滿釋放後之5 年內，於94年12月17日凌晨1 時許起回溯24小
    時內之某時，在不詳地點，以不詳方式施用第二級毒品甲基
    安非他命1 次，嗣為警於如附表編號一所示之時間、地點盤
    查，並經採集其尿液送驗而查獲。
二、案經高雄縣政府警察局林園分局報告台灣高雄地方法院檢察
    署檢察官偵查起訴。
    理  由
壹、程序方面：
    按本件被告甲○○所犯係死刑、無期徒刑、最輕本刑為3 年
    以上有期徒刑以外之罪，其於準備程序就前揭被訴事實為有
    罪之陳述，經受命法官告知簡式審判程序之旨，並聽取其與
    公訴人之意見後，本院認無不得或不宜改依簡式審判程序進
    行之處，爰依刑事訴訟法第273 條之1 第1 項、第284 條之
    1 ，裁定本件由受命法官獨任進行簡式審判程序，合先敘明
    。
貳、實體方面：
一、訊據被告甲○○對於上揭犯罪事實坦承不諱，本院復審酌：
  (一)查被告前於91年間，因施用毒品案件，經本院以91年度毒聲
    字第6042號裁定觀察勒戒，因有繼續施用毒品傾向，再經本
    院以91年度毒聲字第7271號裁定送強制戒治，於92年4 月22
    日因停止戒治處分出監，於92年10月15日保護管束期滿，視
    為強制戒治執行完畢，並由台灣高雄地方法院檢察署檢察官
    以92年度戒毒偵字第946 號為不起訴處分確定之事實，有本
    院被告院內索引卡紀錄表、臺灣高等法院被告前案紀錄表、
    臺灣高雄地方法院檢察署刑案資料查註紀錄表各1 份在卷可
    按。是被告於涉本案之前，業曾犯施用毒品，並經強制戒治
    期滿釋放甚明。
  (二)次查，經警將被告於附表編號一所示時地遭查獲時所採集之
    尿液送驗結果，呈嗎啡及甲基安非他命陽性反應，有台灣檢
    驗科技股份有限公司94年12月30日編號KH2005C0000000號尿
    液檢驗報告可稽；另於附表編號二所示時地遭查獲時所採集
    之尿液送驗結果，則呈嗎啡陽性反應，有台灣檢驗科技股份
    有限公司95年1 月5 日編號KH2005C0000000號尿液檢驗報告
    可稽。
  (三)又於附表編號一、二所示時地扣得之海洛因粉末，經送驗結
    果，均係第一級毒品海洛因屬實，此有法務部調查局調科壹
    字第220022279 號、000000000 號鑑定通知書乙份在卷為佐
    。
  (四)準此而論，被告之尿液經以氣相層析質譜儀分析法檢驗，既
    係呈嗎啡及甲基安非他命陽性反應，且扣案物品亦檢驗出海
    洛因陽性反應，顯見被告應有在前揭犯罪時間施用第一級毒
    品海洛因及第二級毒品甲基安非他命之行為甚明。
二、查海洛因及甲基安非他命分屬毒品危害防制條例第2 條第2
    項第1 款所規定之第一級毒品及同條項第2 款所規定之第二
    級毒品，核被告所為，係犯毒品危害防制條例第10條第1 項
    施用第一級毒品罪及同條例第2 項施用第二級毒品罪。被告
    持有第一、二級毒品，復分別進而施用，其持有毒品之低度
    行為，應分別為施用第一、二級毒品之高度行為所吸收，均
    不另論罪。被告自94年12月16日起至同年12月25日上午10時
    許止，先後多次施用第一級毒品之犯行，時間緊接，所犯構
    成要件相同，顯係基於概括犯意為之，為連續犯，依刑法第
    56條規定，以一罪論，並加重其刑。被告所犯上開施用第一
    級毒品罪及施用第二級毒品罪之間，犯意各別，罪名不同，
    應分論併罰之。又被告前於民國91年間，因違反電子遊戲場
    業管理條例案件，經本院以91年度易字第392 號判處有期徒
    刑3 月確定，於91年7 月22日繳清罰金執行完畢之事實，有
    台灣高等法院被告前案紀錄表可稽，被告於有期徒刑執行完
    畢後5 年以內，再犯本件有期徒刑以上之罪，為累犯，應依
    刑法第47條規定加重其刑，並就所犯施用第一級毒品罪部分
    ，依法遞加重之。
三、本院審酌被告施用毒品，足以戕害其身心，滋生其他犯罪，
    惡化治安，嚴重損及公益，且被告前曾犯施用毒品，甫經強
    制戒治期滿，竟於短期內再為本件施用毒品犯行，顯見其不
    思悔改，自制力亦顯不佳；惟另考量被告於犯後即能坦承犯
    行，而其施用毒品行為於本質上係屬自我戕害行為，反社會
    性之程度應屬較低等一切情狀，酌情分別量處如主文所示之
    刑，並定其應執行之刑，以資懲儆。又扣案附表編號一、二
    所示海洛因，屬第一級毒品，爰依毒品危害防制條例第18條
    第1 項前段規定，併予宣告沒收銷燬之（其包裝因包覆該毒
    品，其上顯留有該毒品之殘渣，衡情自難與之剝離，當應整
    體視之為毒品，連同該包裝併予宣告沒收銷燬之）。至鑑驗
    耗用之第一級毒品海洛因既已滅失，自毋庸宣告沒收銷燬。
    附表編號一所示注射針筒1 支，為被告所有，供施用第一級
    毒品海洛因所用之物，業據被告供明在卷，惟無證據證明係
    專供施用毒品使用，故非屬毒品危害防制條例第18條第1 項
    前段規定之專供施用毒品之器具，另依刑法第38條第1項 第
    2 款規定，併予宣告沒收。
據上論斷，應依刑事訴訟法第273 條之1 第1 項、第284 條之1
、第299 條第1 項前段，毒品危害防制條例第10條第1 項、第2
項、第18條第1 項前段，刑法第11條、第56條、第47條、第38條
第1 項第2 款、第51條第5 款，判決如主文。
本案經檢察官乙○○到庭執行職務。
中    華    民    國    95    年    5     月    18    日
                  刑事第三庭    法  官  郭瓊徽
以上正本證明與原本無異。
如不服本判決，應於收受送達後10日內向本院提出上訴書狀。
中    華    民    國    95    年    5     月    19    日
                                書記官  陳瓊芳
附錄
毒品危害防制條例第十條第一項
    施用第一級毒品者，處六月以上五年以下有期徒刑。
毒品危害防制條例第十條第二項
    施用第二級毒品者，處三年以下有期徒刑。
附表
┌───┬────┬───────┬──────┬────┐
│編號  │查獲時間│查  獲  地 點 │查獲時所採集│扣案物品│
│      │        │              │尿液送驗結果│        │
├───┼────┼───────┼──────┼────┤
│一、94│94年12月│高雄縣大寮鄉中│呈嗎啡及甲基│第一級毒│
│年度毒│17日凌晨│興村義發路20號│安非他命陽性│品海洛因│
│偵字第│0 時30分│金格遊樂場前  │反應        │1 小包（│
│971號 │許      │              │            │淨重0.04│
│      │        │              │            │公克、空│
│      │        │              │            │包裝重0.│
│      │        │              │            │27公克）│
│      │        │              │            │、供施打│
│      │        │              │            │海洛因之│
│      │        │              │            │注射針筒│
│      │        │              │            │1支     │
├───┼────┼───────┼──────┼────┤
│二、94│94年12月│高雄縣大寮鄉中│呈嗎啡陽性反│第一級毒│
│年度毒│25日晚間│興村明德路33巷│應          │品海洛因│
│偵字第│7時許   │15號後方空地  │            │21包（淨│
│972號 │        │              │            │重10.67 │
│      │        │              │            │公克、空│
│      │        │              │            │包裝重7.│
│      │        │              │            │93公克）│
└───┴────┴───────┴──────┴────┘


司法院資訊處製作；財團法人民間司法改革基金會備份。
